【裁判字號】    95,訴,803
【裁判日期】    950428
【裁判案由】    毒品危害防制條例
【裁判全文】
臺灣板橋地方法院刑事判決               95年度訴字第803號
公  訴  人  臺灣板橋地方法院檢察署檢察官
被      告  甲○○
                  （現於臺灣臺北監獄臺北分監另案執行中）
上列被告因違反毒品危害防制條例案件，經檢察官提起公訴（九
十五年度毒偵字第七八五號），被告於本院準備程序進行中，就
被訴犯罪事實為有罪之陳述，經本院合議庭裁定改行簡式審判程
序審理，判決如下：
    主  文
甲○○連續施用第一級毒品，累犯，處有期徒刑拾壹月。
扣案之注射針筒伍支，均沒收。
    事  實
一、甲○○前於民國九十二年間因施用毒品案件，經送觀察、勒
    戒後，認無繼續施用毒品之傾向而於九十二年一月二十四日
    執行完畢釋放出所，經臺灣板橋地方法院檢察署（下稱板橋
    地檢署）檢察官於九十二年二月十日以九十二年度毒偵字第
    一五三號不起訴處分確定；又於同年間因施用毒品案件，除
    經送觀察、勒戒後，認有繼續施用毒品之傾向後，由本院裁
    定令入戒治處所施以強制戒治一年，嗣於九十三年一月九日
    因毒品危害防制條例修正而釋放外，並經檢察官提起公訴，
    由本院於九十二年九月十二日以九十二年度訴字第一五四七
    號刑事判決處有期徒刑七月，於同年十月二十日確定，並於
    九十三年十月十日因徒刑執行完畢出監；又於九十四年間因
    施用毒品案件，經本院於九十四年十一月九日以九十四年度
    訴字第二一０七號刑事判決處應執行有期徒刑一年，於九十
    四年十二月十二日確定（現在監執行中）。詎其仍不知悔改
    ，猶於觀察、勒戒執行完畢釋放後五年內，基於施用第一級
    毒品海洛因之概括犯意，自九十四年十一月九日後之某日起
    （起訴書誤載為九十二年十月間起，茲予更正）至九十五年
    一月十三日晚上七時五十分為警查獲採尿前二十四小時內之
    某時止，在臺北縣樹林市○○街四十五巷九號一樓住處，連
    續以注射針筒注射之方式施用海洛因多次；嗣於九十五年一
    月十三日晚上七時五十分許，在上址為警查獲，並扣得其所
    有供其施用海洛因用之注射針筒五支、分裝袋四只及武士刀
    一把（另由檢察官偵辦中），並經採集其尿液送驗，結果呈
    嗎啡之陽性反應，始查知上情。
二、案經桃園縣政府警察局龜山分局報告板橋地檢署檢察官偵查
    起訴。
    理  由
一、上開事實，業據被告甲○○迭於警詢、偵訊及本院訊問時自
    白不諱，且被告於前開時間採集之尿液經送驗，結果呈嗎啡
    之陽性反應乙節，此有台灣檢驗科技股份有限公司之濫用藥
    物尿液檢驗報告、桃園縣政府警察局龜山分局被採尿人姓名
    編號對照表各乙份在卷可稽；並有照片四張、扣案之注射針
    筒五支及分裝袋四只可證。故被告之自白核與事實相符，應
    堪予採信。是本件事證已臻明確，被告犯行洵堪認定，應予
    依法論科。
二、按施用毒品經觀察、勒戒或強制戒治執行完畢釋放後，五年
    後再施用毒品，應適用毒品危害防制條例第二十條第一、二
    項之規定，同條例第二十條第三項定有明文。經查，被告前
    前於九十二年間因施用毒品案件，經送觀察、勒戒後，認無
    繼續施用毒品之傾向而於九十二年一月二十四日執行完畢釋
    放出所，經板橋地檢署檢察官於九十二年二月十日以九十二
    年度毒偵字第一五三號不起訴處分確定；又於同年間因施用
    毒品案件，除經送觀察、勒戒後，認有繼續施用毒品之傾向
    後，由本院裁定令入戒治處所施以強制戒治一年，嗣於九十
    三年一月九日因毒品危害防制條例修正而釋放外，並經檢察
    官提起公訴，由本院於九十二年九月十二日以九十二年度訴
    字第一五四七號刑事判決處有期徒刑七月，於同年十月二十
    日確定，並於九十三年十月十日因徒刑執行完畢出監；又於
    九十四年間因施用毒品案件，經本院於九十四年十一月九日
    以九十四年度訴字第二一０七號刑事判決處應執行有期徒刑
    一年，於九十四年十二月十二日確定在案，此有臺灣高等法
    院被告前案紀錄表及上開不起訴處分、判決書各乙份在卷可
    稽，則被告於觀察、勒戒執行完畢釋放後五年內再施用毒品
    ，本件檢察官起訴被告施用第一級毒品，符合上開規定，合
    先敘明。又按海洛因依毒品危害防制條例第二條第二項第一
    款之規定，係屬第一級毒品，故核被告所為，係犯毒品危害
    防制條例第十條第一項之施用第一級毒品罪。又被告持有海
    洛因係供己施用，則其持有之低度行為，為施用毒品之高度
    行為所吸收，不另論罪。再被告多次施用海洛因之行為，時
    間緊接，觸犯構成要件相同之罪名，顯係基於概括犯意反覆
    為之，為連續犯，應依刑法第五十六條之規定，以一罪論，
    並加重其刑。末查，被告前於九十二年間因施用毒品，經本
    院於九十二年九月十二日以九十二年度訴字第一五四七號刑
    事判決處有期徒刑七月，於同年十月二十日確定，並於九十
    三年十月十日因徒刑執行完畢出監在案，此有上開紀錄表可
    參，是其受有期徒刑之執行完畢後五年以內再犯本件有期徒
    刑以上之罪，為累犯，應依刑法第四十七條之規定，加重其
    刑，並依法遞加之。爰審酌被告前有多次施用毒品之犯行，
    仍不知悔悟，故態復萌，再次施用毒品，無視於毒品對於自
    身健康之戕害及國家對於杜絕毒品犯罪之禁令，惟審酌被告
    犯後坦承犯行，態度尚佳，及施用毒品者均具有相當程度之
    生理成癮性及心理依賴性，戒除不易，且犯罪心態與一般刑
    事犯罪之本質不同，非難性較低等一切情狀，量處如主文所
    示之刑，以資懲儆。
三、扣案之注射針筒五支，係被告所有並供其施用海洛因用之工
    具，業據被告供承在卷，堪以認定，均應依刑法第三十八條
    第一項第二款之規定，一併宣告沒收。至扣案之分裝袋四只
    ，雖係被告所有，但卷內並無其他證據足資認定其為毒品之
    殘渣袋，且據被告供述：該分裝袋並非用來裝放毒品等語明
    確（詳見本院卷第三十一頁），堪以採信，本院自毋庸併予
    宣告沒收，公訴人請求併予宣告沒收，即屬無據，應予駁回
    ，附此敘明。
據上論斷，應依刑事訴訟法第二百九十九條第一項前段、第二百
七十三條之一第一項，毒品危害防制條例第十條第一項，刑法第
十一條前段、第五十六條、第四十七條、第三十八條第一項第二
款，判決如主文。
本案經檢察官朱學瑛到庭執行職務。
中    華    民    國    95     年    4    月    28    日
                        刑事第十四庭    法  官  饒金鳳
以上正本證明與原本無異。
如不服本判決，應於判決送達後十日內，向本院提出上訴狀。
                                        書記官  王春森
中    華    民    國    95    年    4     月    28    日
附錄本案論罪科刑之法律條文：
毒品危害防制條例第十條第一項：
施用第一級毒品者，處六月以上五年以下有期徒刑。


司法院資訊處製作；財團法人民間司法改革基金會備份。
